最高法院刑事裁定　　　　　　　　　　111年度台抗字第181號
抗　告　人　曹○羽

上列抗告人因妨害性自主等罪案件，不服臺灣高等法院中華民國
110 年12月29日延長羈押之裁定（110年度侵上訴字第216號），
提起抗告，本院裁定如下：
    主  文
抗告駁回。
    理  由
一、羈押之目的，在於保全刑事追訴、審判及刑之執行，或預防
    反覆實施同一犯罪，故審酌被告有無羈押之必要，應由法院
    斟酌具體個案之偵查、訴訟進行程度、犯罪性質、犯罪實際
    情狀及其他一切情事，依職權裁量是否有非予羈押，顯難保
    全證據或難以遂行訴訟程序，或有以羈押防止其反覆實施同
    一犯罪之必要之情形；如就客觀情事觀察，法院許可羈押或
    延長羈押之裁定在目的與手段間之衡量並無明顯違反比例原
    則情形，即無違法或不當可言。
二、本件原裁定以抗告人曹○羽因犯妨害性自主等罪案件，前經
    原審訊問後，認其涉犯兒童及少年性剝削防制條例第31條第
    1項、刑法第225 條第1項、第227條第1項、第2項、第3項等
    罪，罪嫌重大，並經第一審法院判處應執行有期徒刑20 年6
    月，認抗告人面臨此刑期，逃匿以規避後續審判程序進行及
    刑罰執行之可能性甚高，有事實足認其有逃亡之虞。又本案
    所涉被害人數甚多，所為乘機性交或對於未滿14歲或16歲少
    年為性交等犯行相類，有事實足認其有反覆實施同一乘機性
    交及對幼年男子性交犯罪之虞，認有刑事訴訟法第101條第1
    項第1款及同法第101 條之1第1項第2款之羈押原因及必要，
    乃自民國110年10月13日起執行羈押3月。復經訊問後，依抗
    告人之供述及卷內相關證據資料，認抗告人除犯上開罪名外
    ，尚犯有其他罪名，且對被害人D、L、M、N男（姓名年籍均
    詳卷）所犯係屬家庭暴力罪，犯罪嫌疑重大，經抗告人提起
    上訴，全案尚未確定，認原羈押之原因依然存在，有繼續羈
    押必要，裁定自111 年1月13日起延長羈押2月。經核於法並
    無不合。
三、抗告人之抗告意旨略以：
(一)其受羈押迄今已逾11個月，對其人身自由限制重大，違反無
    罪推定、比例之原則，如未有具體之羈押事由，或未達非予
    羈押顯不足確保審判程序進行之程度，應認不具羈押事由及
    必要性，不應再予延押。
(二)其所犯非死刑、無期徒刑或最輕本刑為5 年以上有期徒刑之
    「重罪」，已與部分被害人和解且有固定住居所，犯後真心
    悔悟，經原任職單位停職，無經濟來源，於心理或現實層面
    均無再犯之可能，既坦認犯行，亦無羞於尋求醫療協助之顧
    慮，已無再犯罪之危險，本件應無羈押之原因。
(三)以具保、責付、限制住居、電子監控、定期向警察機關報到
    等處分，應足以對其形成拘束力，可認其逃亡或反覆再為同
    一犯行之危險已大幅降低，並得確保後續訴訟及執行程序順
    利進行，實際上無繼續羈押必要。
四、惟查：原裁定已說明經訊問抗告人並審酌全案卷證後，認其
    所犯上開各罪（未認其所涉犯係死刑、無期徒刑或最輕本刑
    為5 年以上有期徒刑之罪）罪嫌重大，已經第一審法院判處
    應執行有期徒刑20 年6月、被害人數甚多、其因性向及偏好
    無法壓抑性慾故再犯相類犯行，有事實足認其有反覆實施相
    類犯罪之虞之原羈押原因依然存在。又審酌本案犯罪手段情
    節、對被害人法益及社會治安之影響，且權衡國家刑事司法
    權之有效行使、社會秩序及公共利益、被告人身自由之私益
    及防禦權受限制之程度，認無法以具保、限制住居替代羈押
    ，仍有維持羈押處分之必要，無悖於比例原則。諭知延長羈
    押，核屬裁量職權之適法行使，並無違誤。
五、抗告意旨置原裁定之論敘於不顧，徒憑己見，爭執其不具羈
    押原因、無反覆實行同一犯罪之虞，或有其他方式代替羈押
    或其無繼續羈押之必要等原裁定已詳敘理由之事項，指摘原
    裁定不當。其抗告為無理由，應予駁回。
據上論結，應依刑事訴訟法第412條，裁定如主文。
中    華    民    國   111    年    1     月    19    日
                  刑事第八庭審判長法  官  李  英  勇  
                                  法  官  楊  智  勝  
                                  法  官  吳  冠  霆  
                                  法  官  邱  忠  義  
                                  法  官  洪  兆  隆  
本件正本證明與原本無異
                                  書記官
中    華    民    國   111    年    1     月    21    日